【裁判字號】    95,交聲,642
【裁判日期】    951106
【裁判案由】    違反道路交通管理處罰條例聲明異議
【裁判全文】
臺灣士林地方法院交通事件裁定         95年度交聲字第642號
原處分機關  台北市交通事件裁決所
異 議 人即
受 處 分人  甲○○
上列受處分人因違反道路交通管理處罰條例案件，對於台北市交
通事件裁決所民國95年8 月29日所為之裁決 (北市裁二字第裁22
-A3Q122235號），聲明異議，本院裁定如下：
    主  文
異議駁回。
    理  由
一、原處分意旨略以: 異議人即受處分人甲○○領有身心障礙者
    專用停車證，於民國95年7 月27日20時50分許，為台北市政
    府警察局交通警察大隊員警發現，將其所有車號3772-JS 號
    自用小客車違規停放在台北市○○街92號之2 對面身心障礙
    者機車停車格，經現場拍照採證後逕行掣單舉發；裁決機關
    因認異議人有「停車車種不依規定」之違規行為，遂依據道
    路交通管理處罰條例第56條第1 項第9 款之規定，裁處異議
    人罰鍰新台幣600 元。
二、異議意旨略以：異議人以該標示機車停車位之立牌太小，且
    夜間燈光遭樹阻擋，標誌難以辨識；又該格線原為兩汽車停
    車格線，經塗改後段為機車停車格，其格線之塗改不清楚，
    讓人無法辨識，何況整排汽車停車格突然出現兩格機車停車
    格，易讓人混淆，異議人領有身心障礙停車證，並非存心違
    規，實該處停車格易使人誤解，據此訴請免此罰鍰。
三、按汽車停車時，停車時間、位置、方式及車種，如公路或警
    察機關有特別規定時，應依其規定，道路交通安全規則第
    112 條第1 項第16款定有明文。又汽車駕駛人停車時，停車
    時間、位置、方式、車種不依規定者，處新臺幣600 元以上
    1,200 元以下罰鍰，道路交通管理處罰條例第56條第1 項第
    9 款亦有明文。
四、經查，異議人領有身心障礙專用停車證，於95年7 月27日20
    時50分許，其將所有之車號3772-JS 號自用小客車，停放於
    臺北市○○街92號之2 對面之身心障礙者「機車」停車格，
    遭台北市政府警察局交通大隊逕行舉發停車車種不依規定等
    情，為異議人自承不諱，並有台北市政府警察局95年8 月2
    日北市警交大字第A3Q122235 號舉發違反道路交通管理處罰
    條例事件通知單1 紙、台北市政府警察局95年8 月10日北市
    警交大執字第09 533455200號函1 份及採證照片3 幀附卷可
    稽，復為異議人自承屬實，堪可認定。雖異議人辯稱：該標
    示機車停車位之立牌太小，且夜間光線不足，又該處整排為
    汽車停車格，而該格線遭塗改為機車停車格，讓人混淆無法
    辨識云云，惟依卷附採證照片異議人所有車號3772-JS 號自
    用小客車停放之位置，為身心障礙者「機車」停車格，不僅
    在道路路面有藍色實線格線及白色殘障人士專用標示極為清
    晰，道路停車格旁亦豎立標誌牌標示，並有路燈可於夜間提
    供足夠之光線，且前後方並無相連之汽車停車格，異議人應
    無混淆誤認之虞，異議人之違規行為堪予認定，前開所辯，
    核屬卸責之詞，不足採信。
五、綜上所述，異議人確有停車時，停車車種不依規定之違規情
    節，從而，原處分機關援引道路交通管理處罰條例第56條第
    1 項第9 款規定，處罰鍰新台幣600 元，核無違誤。本件聲
    明異議為無理由，應予駁回。
六、據上論斷，應依道路交通案件處理辦法第19條，裁定如主文
    。
中    華    民    國    95    年    11     月    6    日
                  交通法庭法  官  蔡明宏
以上正本証明與原本無異。
如不服本裁定應於送達後5日內向本院提出抗告狀。
                          書記官  陳佳伶
中    華    民    國    95    年    11    月    6     日


司法院資訊處製作；財團法人民間司法改革基金會備份。
